

KONTAK

- +62 81295999113
- owen.christian@student.umn.
- Villa Tangerang Indah Blok CA 10/24, Jalan Gunung Agung

PENDIDIKAN

(2019-2022) SMA Tarsisius Vireta

Jurusan IPA

(2022-Sekarang) Universitas Multimedia Nusantara

<u>Inf</u>ormatika

KEMAMPUAN

- Menguasai HTML, CSS, JS, dan React
- Menguasai PHP, Laravel, dan MySql
- Menguasai Python dan Java
- Dapat bekerja dalam tim maupun individu
- Dapat bekerja dibawah tekanan

Owen Christian Cahyadi

MAHASISWA

PROFIL

adalah mahasiswa Universitas Multimedia Nusantara dengan fokus pada jurusan Informatika dan memiliki keterampilan dalam pemrograman, pengembangan web, dan analisis data. Melalui berbagai akademis dan proyek organisasi, telah saya mengembangkan kemampuan dalam pemecahan masalah dan manajemen proyek, serta memperoleh pengalaman praktis dalam Python, HTML/CSS, PHP, Laravel, Java, React JS ,dan MySql. Saya berkomitmen untuk menerapkan keterampilan teknis saya dan terus belajar dalam lingkungan industri, serta bersemangat untuk berkontribusi secara positif dan mengatasi berbagai tantangan dalam bidang teknologi.

PENGALAMAN

MPK SMA Tarsisius Vireta (2020 - 2022)

- Sebagai Bendahara (2020-2021)
- Sebagai Ketua (2021-2022)

Panitia Manifest (2022)

• Sebagai Sie. Keamanan

IT Ultimagz (2023-Sekarang)

• Membuat website dengan React dan PHP

Website UMN Festival (2024-Sekarang)

• Membuat website dengan React

Asisten Laboratorium FTI (2024-Sekarang)

- Pengantar Teknologi Internet (Semester 4)
- Algoritma Struktur Data (Semester 4)
- Pemrograman Web (Semester 5)